【裁判字號】    95,聲,177
【裁判日期】    950526
【裁判案由】    發還擔保金
【裁判全文】
臺灣板橋地方法院民事裁定               95年度聲字第177號
聲  請  人
即  債權人  甲○○
相  對  人
即  債務人  通正企業有限公司
法定代理人  戊○○
            己○○
            丁○○
            乙○○
            丙○○
上列聲請人聲請發還擔保金事件，本院裁定如下：
    主      文
聲請人於本院七十三年度存字第三二八二號擔保提存事件一案所
提存之擔保金新臺幣壹拾萬元准予發還。
聲請程序費用由相對人負擔。
    理      由
一、按訴訟終結後，供擔保人證明已定20日以上之期間，催告受
    擔保利益人行使權利而未行使者，或法院依供擔保利益人之
    聲請，通知受擔保利益人於一定期間內行使權利並向法院為
    行使權利之證明而未證明者，法院應依供擔保人之聲請，以
    裁定命返還其提存物或保證書，民事訴訟法第104 條第1 項
    第3 款定有明文，依同法第106 條之規定，於其他依法令供
    訴訟上之擔保者，亦準用之。
二、本件聲請意旨略以：聲請人與相對人間假扣押事件，聲請人
    前依本院73年度全字第2224號民事裁定，為擔保假扣押，曾
    提供如主文第1 項所示新臺幣100,000 元為擔保金，並以本
    院73年度存字第3282號提存事件提存後，聲請對相對人之財
    產予以假扣押在案。茲因聲請人已撤回假扣押執行程序，並
    聲請本院催告相對人行使權利，經本院以94年度聲字第1290
    號發函通知相對人在案，迄今其所定21日之期間應已屆滿，
    而相對人仍未行使權利以存證信函定20日以上之期間催告相
    對人行使權利而未行使，為此提出本院73年度存字第3282號
    提存書、板院通民儉94年度聲字第1290號函等影本各1 件、
    撤回假扣押執行聲請狀原本1 件，聲請發還擔保金等語。
三、經查聲請人前開主張，業據其提出上開證據為證，且聲請人
    稱以撤回假扣押執行程序，亦據聲請人提出之撤回假扣押執
    行聲請狀原本1 件暨本院94年6 月13日收件章戳附卷可稽，
    並經本院依職權調閱本院73年度存字第3282號擔保提存卷及
    94年度聲字第1290號聲請催告行使權利卷核閱屬實，復有臺
    灣臺北地方法院95年2 月16日北院錦文人字第0950002071號
    函、本院民事紀錄科查詢表4 紙在卷為證，是堪認聲請人以
    撤回該假扣押執行程序在案，即已符合民事訴訟法第104 條
    第1 項第3 款所定「訴訟終結」之情形，聲請人之聲請即有
    理由，應予准許。
四、爰依民事訴訟法第95條、第78條，裁定如主文。
中    華    民    國    95    年    5     月    26    日
                  民事第二庭法  官  鍾啟煌
以上正本係照原本作成。
如對本裁定抗告須於裁定送達後10日內向本院提出抗告狀，並應
繳納抗告裁判費新臺幣1,000 元。
中    華    民    國    95    年    5     月    26    日
                              書記官  李威賜


司法院資訊處製作；財團法人民間司法改革基金會備份。
